test/src/gt-norm-yamls/N-n_21ie_hyksi_gt-norm.yaml
Config:
  hfst:
    Gen: ../../../src/generator-gt-norm.hfst
    Morph: ../../../src/analyser-gt-norm.hfst
  xerox:
    Gen: ../../../src/generator-gt-norm.xfst
    Morph: ../../../src/analyser-gt-norm.xfst
    App: lookup

Tests:

# todo:
# Proofread the gold standard (below)
# Then: run analyser, then correct.


  Noun - hyksi - ok : # Noun 'hair' - ok
     hyksi+N+Sg+Nom: hyksi
     hyksi+N+Sg+Gen: hyksen
     hyksi+N+Sg+Par: [hyksee, hykseä, hyksiä] # hykseä jok varieteetissä, hyksiä var varieteetissä ja hyksee por ja rai varieteetissä.
     hyksi+N+Sg+Tra: hykseksi
     hyksi+N+Sg+Abe: hyksettä
     hyksi+N+Sg+Ine: hyksessä
     hyksi+N+Sg+Ela: hyksestä
     hyksi+N+Sg+Ill: hyksheen
     hyksi+N+Sg+Ade: hykselä
     hyksi+N+Sg+Abl: hykseltä
     hyksi+N+Sg+All: hyksele
     hyksi+N+Sg+Ess: hyksenä
     hyksi+N+Pl+Nom: hykset
     hyksi+N+Pl+Gen: hyksiin
     hyksi+N+Pl+Par: [hyksii, hyksiä] # hyksiä var ja jok varieteeteissä. hyksii por ja rai varieteeteissä.
     hyksi+N+Pl+Tra: hyksiksi
     hyksi+N+Pl+Abe: hyksittä
     hyksi+N+Pl+Ine: hyksissä
     hyksi+N+Pl+Ela: hyksistä
     hyksi+N+Pl+Ill: hykshiin
     hyksi+N+Pl+Ade: hyksilä
     hyksi+N+Pl+Abl: hyksiltä
     hyksi+N+Pl+All: hyksile
     hyksi+N+Pl+Ess: hyksinä
     hyksi+N+Pl+Com: hyksine
